# 投资性房地产后续扣除

提问人：大葱拌牛肉 时间：2016-11-10 15:12:56
甲公司用于出租的房产计入在投资性房地产，后续按公允价值模式计量，单从税法方面，请问能不能按房产原值计提折旧在企业所得税前扣除？

回答人：chenyiwei
此问题没有明确说法，建议与主管税务机关沟通确认。 理论上，因为税法没有“投资性房地产”这一分类，只能在税法上确认为固定资产或无形资产，而固定资产折旧和无形资产摊销都是可以税前扣除的。 但也有观点认为，根据《关于企业所得税应纳税所得额若干税务处理问题的公告》（国家税务总局公告[2012]15号）第八条规定，“根据《企业所得税法》第二十一条规定，对企业依据财务会计制度规定，并实际在财务会计处理上已确认的支出，凡没有超过《企业所得税法》和有关税收法规规定的税前扣除范围和标准的，可按企业实际会计处理确认的支出，在企业所得税前扣除，计算其应纳税所得额”，该条规定可能被理解为“只有在会计上确认的费用才能税前扣除，会计上未确认的费用不能税前扣除”。